臺灣臺北地方法院民事判決　　　　　　　　 93年度醫字第5號
原　　　告　丙○○
訴訟代理人　陳崇善律師
被　　　告　乙○○
被　　　告　台北市立萬芳醫院
法定代理人　甲○○
共　　　同
訴訟代理人　朱子慶律師
複代理人　　陳杏怡律師
共　　　同
訴訟代理人　蕭維德律師
上列當事人間請求損害賠償事件，本院於民國九十六年三月十九
日言詞辯論終結，判決如下：
    主      文
原告之訴及假執行之聲請均駁回。
訴訟費用由原告負擔。
    事實及理由
一、原告主張：
    原告因右眼罹患老年性白內障，於民國91年11月21日在被告
    醫院實施白內障摘除及人工水晶體植入手術（下稱系爭手術
    ），但因手術中人工水晶體放歪，手術時間長達3.5小時，
    致原告住院多日進行善後治療，嗣於91年12月2日始出院，
    並轉往國立台灣大學醫學院附設醫院（下稱台大醫院）繼續
    治療，至92年3月28日於台大醫院進行第二次人工水晶體植
    入手術，惟術後發現右眼模糊，經檢查結果始知被告醫院醫
    師乙○○隱瞞手術失敗結果，而原告眼睛虹膜僅存1/3，黃
    斑部亦因手術時間過久及撈挖發生病變，視力僅存0.1，日
    後難以恢復。為此依民法第184條第1項前段、第191條之3規
    定請求被告乙○○賠償醫療費及交通費新台幣（下同）4萬
    1214元、日後必要醫療費用及輔助器材20萬8600元、看護費
    150萬元、慰撫金125萬186元，共計300萬元，並依民法第
    529條、第227條、第188條及消費者保護法第7條、第51條之
    規定請求被告醫院連帶賠償。並為聲明：(1)被告應連帶給付
    原告300萬元及自92年1月1日起至清償日止，按年息5%計算
    之利息。(2)願供擔保請准宣告假執行。
二、被告辯稱：
  (一)原告於91年11月18日至被告醫院就診，由於原告強烈表達其
    右眼視力不良與不等視，造成其爬山及上下樓梯之困擾，經
    檢查後發現右眼白內障，視力為0.3、視差超過500度，被告
    本於醫學上專業之判斷，認為原告屬可施行白內障手術之病
    患，經告知白內障之情況與開刀風險，並由其考慮決定是否
    施行白內障手術後，原告仍有意願接受白內障手術，並簽署
    手術同意書，且本件手術係治療白內障之唯一方法，故被告
    已於手術前盡告知義務，並未逼迫原告。
  (二)被告醫師首先藉由超音波將晶體乳化，並將乳化後之晶體吸
    出，再將剩餘之皮脂吸除，並植入後房水晶體，惟當被告發
    現人工水晶體因後囊支撐不穩產生移位，而擬移出後房水晶
    體並植入前房時，卻發生上脈絡膜出血之併發症，而後囊及
    人工水晶體隨之湧出，被告隨即進行傷口縫合之處理。因此
    原告右眼球之後囊於手術中並未破裂，而係在上脈絡膜猛暴
    性出血發生時湧出，惟發生之時點無法確定，且被告醫師於
    手術過程中均無撈挖之行為，故被告醫師自門診起至手術後
    之各項醫療行為及處置均符合最低損害，並未違反注意義務
    及一般醫療常規。
  (三)就上脈絡膜猛暴性出血現象，係無法事先預測，可能在手術
    中或立即術後的時間發生，其發生原因目前醫學研究上並未
    有確實答案，於手術前無法預防，故被告無法事先告知原告
    ，且該現象之發生機率為0.05%至0.8%，並非一般手術會出
    現，被告之告知義務內容僅包括一般手術常見之併發症，並
    不包括此類極罕見之併發症。
  (四)原告未具體敘明其支出醫療費用、交通費之必要性，且其行
    動自如，無須看護照料，並未受有相當於看護費之損害。另
    關於日後之必要醫療費用及輔助器材費用，亦未見原告敘明
    費用明細內容及與本案之關聯性。並聲明：(1)原告之訴及假
    執行之聲請均駁回。(2)如受不利之判決，願供擔保請准宣告
    免為假執行。
三、兩造不爭執之事實：
  (一)原告為22年3月7日生，於91年11月18日至被告醫院眼科就診
    ，經被告醫師乙○○檢查後發現原告右眼患有白內障，並告
    知原告可施行白內障手術。
  (二)原告於91年11月21日至被告醫院實施白內障摘除及人工水晶
    體植入手術，由被告醫師乙○○負責實施，手術過程中發生
    上脈絡膜猛爆性出血，被告乙○○有為原告縫合傷口及為其
    他緊急處理。
四、就系爭手術之必要性部分：
    原告主張其於系爭手術實施前6個月至台大醫院門診時，右
    眼視力為0.7至0.8間，並不需要進行白內障手術；且91年11
    月18日因眼部搔癢至被告醫院就診時，視力情形並無差異，
    並無必要進行系爭手術云云，被告則否認之。經查：
  (一)原告於91年11月18日至被告醫院門診時，主訴病因為視力模
    糊，經被告診斷後發現其右眼罹患白內障，且近視達0.3、
    兩眼不等視、視差超過500度，有原告於被告醫院之眼科檢
    查報告、白內障術前檢查紀錄影本及在卷可證（本院卷一第
    27-28頁、第228頁），足證原告當時確實具備實施白內障手
    術之條件。且本件經本院囑託行政院衛生署醫事審議委員會
    （下稱醫審會）鑑定，經該會參酌原告於被告醫院、台大醫
    院之病歷資料後認為：「依據萬芳醫院病歷，88年4月15日
    右眼矯正視力為0.5。91年11月18日右眼矯正視力為0.3。病
    人兩眼不等視，視差超過500度是符合施行該手術之病人」
    ，且認為：「依病歷記載，病人本身並未有青光眼病史、高
    眼壓以及高度近視，亦無特殊體質，並無手術之禁忌症。適
    宜為此類手術」，有鑑定書一份附卷可稽（本院卷二第131
    頁），足證原告於91年11月18日之視力狀況，符合實施系爭
    手術之條件。
  (二)次按老年性白內障為生理老化之病，為原透明之水晶體老化
    混濁，導致視線不佳，早期可點藥以延緩進行，視線嚴重障
    礙時，則只能以手術摘出，再植入人工水晶體，若手術後又
    發生混濁，才使用雷射切開。一般建議為視力低於0.5以下
    無法用眼鏡矯正，或雙眼差距過大，雖可單眼矯正，卻無法
    雙眼同時戴眼鏡，始考慮以手術摘除。而超音波晶體乳化術
    為最先進之白內障手術方式，應用超音波將混濁之水晶體乳
    化吸出，再將人工水晶體植入，切口極小復原極快，術後限
    制亦大為減少，有台北榮民總醫院眼科部青光眼科主任周青
    光所著「認識白內障」專文影本一份可按（本院卷一第231
    頁）。而原告於91年11月18日之視力狀況，既符合實施系爭
    手術之條件，有如前述，則據此足證被告醫師對原告實施系
    爭手術，係採行最適宜治療原告病症之方式。
  (三)至於原告雖曾於術前8個月即91年3月12日至台大醫院檢查視
    力，當時右眼視力為0.7至0.8間，有台大醫院病歷影本在卷
    可按（本院卷一第198頁）。惟原告亦曾於術前3年即88年4
    月15日在被告醫院檢查視力，當時右眼矯正視力為0.5，亦
    有被告醫院病歷影本一份可稽（本院卷一第233頁）。則原
    告之右眼視力何以於88年4月15日、91年3月12日及91年11月
    18日分別為0.5、0.7至0.8以及0.3？顯然有違常情。而依照
    被告萬芳醫院先後於88年4月15日及91年11月18日為原告檢
    測右眼視力分別為0.5與0.3之結果以觀，被告萬芳醫院之檢
    測結果，應屬合理可信。從而台大醫院於91年3月12日為原
    告檢測右眼視力之結果，不能為有利於原告之認定。
  (四)又原告雖主張其實施系爭手術係因被告醫師逼迫所致云云，
    惟原告於91年11月18日就診時，即已得知罹患白內障需進行
    系爭手術，並且簽署手術同意書，有手術同意書影本一份在
    卷可稽（本院卷一第229頁），應認原告對於手術實施之成
    功率或可能發生之併發症及危險有一定之認識。且原告於簽
    署系爭同意書後3日，始於91年11月21日實施系爭手術，從
    而以原告之年齡、知識及經驗觀察，原告應有充分時間考慮
    是否需如期至被告醫院實施系爭手術。蓋原告若認為當時僅
    感覺眼睛搔癢，無須手術，且認為依術前8個月於台大醫院
    檢查結果，並無必要實施系爭手術，則原告自可通知被告醫
    師取消系爭手術，原告當然不必依約前往被告醫院接受手術
    。是原告此部分主張，並不可採。
  (五)綜上所述，原告符合實施系爭手術之條件，且系爭手術為治
    療原告最適宜之方式，原告復已同意接受系爭手術，是被告
    醫師實施系爭手術，並無不當。被告所辯，應屬可信。原告
    主張被告實施手術並無必要云云，並無理由。
五、就被告醫師對上脈絡膜猛爆性出血之併發症並無告知義務部
    分：
    原告主張被告醫師並未於系爭手術實施前，就原告之身體狀
    況充分告知原告系爭手術風險與併發症之發生機率云云。被
    告否認之，並辯稱上脈絡膜猛爆性出血現象，係無法事先預
    測，且被告之告知義務內容僅包括一般手術常見之併發症，
    並不包括此類極罕見之併發症等語。經查：
  (一)本件經醫審會鑑定結果為：「綜合病程本案為一白內障手術
    發生上脈絡膜猛爆性出血之案例。上脈絡膜猛爆性出血乃因
    術中後睫狀動脈破裂造成大量出血或大量滲出液聚集在上脈
    絡膜腔而造成脈絡膜剝離，若造成水晶體及其他內容物脫出
    則稱為猛爆性。其發生率從0.05%至0.8%。其危險因子包括
    年紀大，有青光眼病史，高眼壓以及較長眼軸長度……上脈
    絡膜猛爆性出血，其發生率從0.05%至0.8%。病人除了年紀
    大以外，並無青光眼或高眼壓病史，而且目前超音波晶體乳
    化術已大大減少發生比率，故手術前無法預防」，有鑑定書
    一份可稽（本院卷二第131至132頁）。且白內障手術併發症
    依手術方式而有所不同，可分為發生在手術中、早期手術、
    及晚期手術；併發症的比率各家報告有所不同，罕見的併發
    症如猛爆性出血，難以得到精確的資料；至於手術中併發症
    可分為：(1)後囊破裂（2至5%）。假若前囊是完整的，後房
    水晶體仍可植入。(2)玻璃體喪失（1.1%）。(3)猛爆性脈絡膜
    出血。此種災難性的併發症被報告佔0.04至0.2%的白內障摘
    除比例，平均只有45%視力可達6/60或以上，有牛津眼科學
    教科書第二冊英文及中文節本影本各一份在卷可按（Oxford
    Textbook of Ophthalmology，Volume 2、本院卷一第157至
    161頁）。則據此足證上脈絡膜猛爆性出血之發生機率僅為
    0.05%至0.8間，極為罕見，且原告本身並無青光眼、高血壓
    病史，則以系爭手術實施當時之醫學水準觀察，不能認為被
    告醫師得以事先加以預測及防免。是被告所辯，係屬有據。
  (二)基於對病患自主決定權之保障與尊重，原告理應事先認識本
    件手術之風險，並由其自主決定是否願意承擔該風險之同意
    ，而原告之同意則以被告醫師之充分說明為必要。亦即原告
    就被告醫師已說明之部分，為同意接受該醫療給付之決定，
    將不會因得知被告醫師遺漏未說明之資訊而有所改變。至於
    被告醫師是否為完全之說明，首先應視被告醫師是否基於一
    般有理性的病患所重視的醫療資料加以說明，其次如原告表
    明其主觀上認為將影響其是否接受該診療意願之重要事項，
    則被告醫師亦負有說明義務。亦即依原告就醫目的判斷，該
    說明之項目或內容為一般合理病患所客觀重視，或本件原告
    表明為主觀重視者，即為被告醫師說明義務之內容。
  (三)再者由於醫學非萬能而有其限制，因此基於基於醫療資源給
    付之有限性、經濟性與病患同意權有效行使之考量，應認為
    被告醫師說明義務之範圍有其界限存在，亦即應考量原告接
    受醫療給付之目的，係為治療疾病或預防疾病之不同，而就
    被告醫師說明義務之範圍為不同認定：
    1.原告之目的如係接受治療者，因其疾病之治癒有其必要性
      及迫切性，此時被告醫師必須立即進行醫療處置始能完成
      醫療給付，即便此類醫療行為具有罕見、極端之併發症或
      副作用，但對於一般理性之病患而言，基於疾病治癒之必
      要性與迫切性，即使知悉該罕見、極端之併發症，因該併
      發症之發生機率極低，與病症治癒之機率相較之下，尚不
      至影響其同意權之行使；且醫療行為具有高風險性以及不
      確定性，對於醫療行為中所可能產生可預知或不可預知之
      併發症，若一概課予醫師對病患需為詳盡、無缺漏之說明
      義務，非但造成醫療資源之浪費，亦將使病患於決定是否
      接受醫療行為時變得無所適從，甚至造成病患同意權之行
      使空洞化，更與說明義務所欲保障者為病患自主決定權之
      目的相互悖離，因此應認為罕見、極端併發症或副作用之
      發生，被告醫師並無告知原告之義務。
    2.但如原告之目的係為預防疾病之目的或非以治療為目的者
      ，因其疾病之治癒並無迫切性及必要性，僅係為預防將來
      疾病之發生、或為諮詢意見而接受醫療給付，並不以治癒
      現已發現之疾病為必要，則原告對於醫療行為中發生罕見
      、極端併發症或副作用之忍受度較低，甚至會因顧慮併發
      症或副作用所帶來之不利益，而考慮不接受預防性之醫療
      給付，因此該併發症或副作用對於病患接受醫療給付時之
      同意權行使具有一定之影響，故應認被告就醫療行為中可
      能發生罕見、極端之併發症或副作用，負有告知義務。
  (四)本件原告於91年11月18日就診時，經被告醫師診斷罹患白內
    障，且當時原告右眼矯正視力為0.3，左眼矯正視力為0.5，
    兩眼不等視，視差超過500度，符合實施系爭手術之條件，
    且原告亦簽署手術同意書，同意被告醫師實施系爭手術以治
    癒原告之白內障病症，已如前述，足證原告係以治癒白內障
    為目的，而接受系爭手術。從而依照上述說明，應認為被告
    醫師之說明義務範圍，僅限於一般常見可能發生之手術併發
    症及副作用，並不及於罕見、極端併發症或副作用。而上脈
    絡膜猛爆性出血現象，既屬罕見之手術併發症，已如前述，
    則應認為被告醫師就此類罕見併發症之發生，並無對原告說
    明之義務。是被告所辯，應屬可採。原告此部分主張，並無
    理由。
六、就被告手術過程符合一般醫療常規處理模式部分：
    原告另主張被告醫師於系爭手術實施過程中，並未注入人工
    玻璃體進行保護措施，導致右眼後囊破裂，進而使後房植入
    之人工水晶體發生位移，被告醫師於此時撈挖已放歪之人工
    水晶體，卻不慎傷及虹膜，又因撈挖不當且過久，長時間眼
    壓過低，導致發生上脈絡膜猛爆性出血現象云云。被告則否
    認之，並辯稱被告於手術進行時機、方式、與手術進行中之
    各項醫療行為均符合一般醫療常規等語。經查：
  (一)被告醫師實施系爭手術之過程，係先藉由超音波將晶體乳化
    ，並將乳化後之晶體吸出，再吸除剩餘皮脂，並植入後房水
    晶體；然而於後房水晶體置入後，被告醫師發現原告後囊之
    支撐並不穩當，造成植入之人工水晶體發生位移現象，依一
    般醫療常規係將後房水晶體移出改置入前房水晶體，惟當被
    告欲將後房水晶體移出時，卻發生上脈絡膜血管層猛爆性出
    血現象，而後囊及人工水晶體亦隨之湧出，此時被告醫師為
    防止更嚴重之損害發生，便立即進行緊急縫合傷口之處理，
    並於處理後安排原告住院觀察、控制眼壓，有手術摘要影本
    一份在卷可證（本院卷一第32頁）。
  (二)醫審會之鑑定意見亦認為：「一般植入後房水晶體發生移位
    ，若後囊未破裂，可以器械將其導正在後囊內，但是若是囊
    帶韌帶鬆脫時，後房水晶體無法導正在後囊內，則有可能將
    其移出後房放置於前房；若後囊已破裂則水晶體可能掉入玻
    璃體中而產生傾斜亦必須將其移出後房放置於前房。乙○○
    醫師所為之處置，應是當時已無法導正在後囊內，才欲將其
    移出後房放置於前房，故並無不適。病人眼球虹膜受損，乃
    因發生上脈絡膜猛爆性出血時造成內容物脫出所致，與被告
    醫師所為之處置並無絕對關連……上脈絡膜猛爆性出血發生
    後，一般之處理情形為儘速將傷口縫合，乙○○醫師並無延
    誤。出血所造成之最低損害為吸收後，視網膜有部分損傷，
    但無視網膜剝離。病人之狀況，符合該最低之損害」，有鑑
    定書可按（本院卷二第131、132頁）。
  (三)另關於人工水晶體之置換，以前房水晶體取代後房水晶體，
    通常比調整後房人工水晶位置簡單，且白內障手術發生上脈
    絡膜出血的比率為0.2%，通常病人會預先感覺劇烈疼痛，前
    房迅速變狹窄，此時必須立即察覺上脈絡膜出血，以防止眼
    內內容物湧出，傷口應儘速縫合」，有「眼科手術併發症」
    第二版英文節本及中文譯文影本可稽（Complications   in
    Ophthalmic Surgery, 2nd Edition、本院卷一第143-150頁
    ）。又水晶體的本體輕度不正是常發生的，若位置保持穩定
    ，是不會有問題的；然而，若不正為水晶體本體的邊緣位於
    瞳孔的中心，造成無水晶體以及人工水晶體的區域，會造成
    相當程度的光學上的困擾。此種形式的不正可以因為前囊與
    後囊不規則的沾黏造成，也會發生在只有部分的水晶體本體
    在後囊內，唯一解決的辦法是移除水晶體，切除混濁的後囊
    膜，以及以前房水晶體替代」，亦有「白內障手術及其併發
    症」第六版英文節本及中文譯文影本各一份可稽（Cataract
    Surgery and its Complications, sixth edition、本院卷
    一第151至156頁）。至於脈絡膜上腔出血之治療方式，則為
    立即將切口閉合並施用高滲透劑，有「臨床眼科學」第三版
    英文節本及中文譯文影本可稽（Clinical Opthalmology
    third edition、本院卷一第162至182頁）。則據此足證被
    告醫師於手術過程中，發現植入之水晶體發生位移現象時，
    將後房水晶體移出改置入前房水晶體之行為，以及發生上脈
    絡膜猛爆性出血現象時，所採取緊急縫合傷口之措施，均係
    符合一般醫療常規，則據此足證被告醫師於手術過程中，將
    後房水晶體移出放置於前房，以及發現上脈絡膜猛爆性出血
    時，所為之處置行為均係符合正當醫療程序，並無不當。原
    告並未舉證證明被告醫師於手術中因過失導致其右眼後囊破
    裂、虹膜受損、併發上脈絡膜猛爆性出血等損害，是其此部
    分主張，並無理由。
七、原告雖又主張依民法第191條之3規定請求被告賠償損害云云
    。惟按該條前段雖規定：「經營一定事業或從事其他工作或
    活動之人，其工作或活動之性質或其使用之工具或方法有生
    損害於他人之危險者，對他人之損害應負賠償責任」，惟按
    其立法理由則為：「近代企業發達，科技進步，人類工作或
    活動之方式及其使用之工具與方法日新月異，伴隨繁榮而產
    生危險性之機會大增。如有損害發生，而須由被害人證明經
    營一定事業或從事其他工作或活動之人有過失，被害人將難
    獲得賠償機會，實為社會不公平現象。且鑑於：(一)從事危險
    事業或活動者製造危險來源。(二)僅從事危險事業或活動者於
    某種程度控制危險。(三)從事危險事業或活動者因危險事業或
    活動而獲取利益，就此危險所生之損害負賠償之責，係符合
    公平正義之要求。為使被害人獲得周密之保護，凡經營一定
    事業或從事其他工作或活動之人，對於因其工作或活動之性
    質或其他使用之工具或方法有生損害於他人之危險（例如工
    廠排放廢水或廢氣、桶裝瓦斯裝填瓦斯、爆竹廠製造爆竹、
    舉行賽車活動、使用炸藥開礦、開山或燃放煙火），對於他
    人之損害，應負損害賠償責任。請求賠償時，被害人只需證
    明加害人之工作或活動之性質或其使用之工具或方法，有生
    損害於他人之危險性，而在其工作或活動中受損害即可，不
    須證明其間有因果關係。但加害人能證明損害非由於其工作
    或活動或其使用之工具或方法所致，或於防止損害之發生已
    盡相當之注意者，則免負賠償責任，以期平允，爰增訂本條
    」。則參照立法理由可知，醫療行為雖具有危險性，但係因
    其本質使然，並非現代科技或社會經濟活動所創設，從而衡
    諸民法第191條之3規定之規範目的，不應認為醫療行為屬於
    該條規定所稱的危險工作或活動（參照王澤鑑教授，侵權行
    為法第二冊，特殊侵權行為，第269頁）。是原告此部分主
    張，並無理由。
八、原告另主張被告應依消費者保護法第7條及第51條之規定負
    損害賠償責任云云。被告辯稱，被告醫院及醫師均無消費者
    保護法規定之適用等語。
  (一)按現代商品無過失責任之基本思想，主要係基於風險分擔與
    損失分配之觀點，以及商品製造人因商品之流通市場而獲利
    ，而不在於其可歸責性。商品製造人、經銷商及零售商既得
    以運用機器大量生產商品行銷得利，則商品製造人應有能力
    控制最終產品之品質，且當商品因缺陷而造成消費者受有損
    害時，製造人、經銷商及零售商應得以其大型經濟規模或廣
    大經濟活動脈絡，分擔其商業交易行為可能導致之損害，因
    此課以製造人等無過失責任，可避免該有缺陷之商品流入市
    面，或以其他安全商品替代，以減少危害之發生。
  (二)至於對服務責任課以無過失責任者，在比較法上可謂為極為
    少見，至於專門職業人員如醫師之服務，應屬絕無僅有。蓋
    醫療行為具有不確定性與危險性，因此醫師無法如同商品製
    造人一般控制最終服務之「品質」。在我國又因為只有少數
    保險公司提供醫療傷害責任險，因此醫療傷害無法經由保險
    分散損失；而若藉由增加一般患者醫療費用方式分散風險，
    將造成一般患者無法獲得醫療服務，顯然違背全民醫療之目
    的。再者醫療責任負擔增加，將促使醫師採取防禦性醫療措
    施，大量浪費醫療資源，增加社會成本（參照陳聰富教授，
    侵權歸責原則與損害賠償，「消保法有關服務責任之規定在
    實務上之適用與評析」，第242頁以下，93年初版）。
  (三)從而我國消費者保護法雖然未就所謂「服務」責任加以定義
    ，以致於醫療行為究竟有無該法第7條第1項、第3項規定之
    適用而發生疑義；惟綜合上述商品無過失責任之基本思想，
    同時審酌醫療行為異於商品製造之特殊性，以及93年4月28
    日修正公布之醫療法第82條第2項規定：「醫療機構及其醫
    事人員因執行業務致生損害於病人，以故意或過失為限，負
    損害賠償責任」，並參照最高法院95年度台上字第2175號判
    決意旨，本院認為，消費者保護法第7條第1項所謂「服務」
    ，應為目的性限縮解釋而排除醫療行為，亦即醫療服務並無
    消費者保護法之適用。是被告所辯應屬有據，原告此部分主
    張為無理由。
九、綜上所述，本件原告因實施系爭手術而併發上脈絡膜猛暴性
    出血現象，造成原告視力無法與正常人相同，飽受生活、行
    動上之不便與精神上之痛苦，甚至造成家人之負擔，本院基
    於同理心之體認，固然能夠理解與同情。惟被告之醫療行為
    ，既已符合一般公認之醫療行為準則，並無診斷錯誤及違反
    ，且該併發症於手術上之發生機率實屬罕見，無法於術前事
    先得知而預防，其發生之原因於目前醫學研究上並未有確定
    答案，已如前述，則對於此種不可預知又極為罕見之手術併
    發症，即不應逕行課予被告醫師告知義務，亦不應令被告醫
    師與醫院負擔無過失責任。從而原告依民法第184條第1項前
    段、第191條之3、第529條、第227條、第188條及消費者保
    護法第7條、第51條之規定，請求被告連帶給付原告300萬元
    及自92年1月1日起至清償日止，按年息5%計算之利息，為無
    理由，應予駁回。原告之訴既無理由，則其假執行之聲請亦
    失所附麗，併予駁回。
十、本件事證已臻明確，兩造其餘主張、陳述及所提證據，經審
    酌與本院前揭判斷不生影響，毋庸再予審酌，併此敘明。
十一、訴訟費用負擔之依據：民事訴訟法第78條。
中　　華　　民　　國　　96　　年　　 3　　月　　30　　日
                      民事第六庭法　官　邱  琦
以上正本係照原本作成
如對本判決上訴，須於判決送達後20日內向本院提出上訴狀
中　　華　　民　　國　　96　　年　　 3　　月　　30　　日
                    　　　　　　書記官　池東旭
